

Contacto



(57) 300 6254452



stefania.infantesanchez@gmail.com

Habilidades

- Creatividad
- Comunicación Asertiva
- Liderazgo
- Pasión
- Trabajo en equipo
- Transferencia del conocimiento
- Resolución de problemas

Idiomas

Inglés en Formación **Español Nativo**

Estefania Infante Sánchez

Lic. En comunicación e informática Educativa



in <u>www.linkedin.com/in/estefania-infante-sanchez/</u>

Acerca de mí

Emprendedora en el sector tech hace 7 años, implemento metodologías ágiles como Design Thinking y Scrum para el desarrollo productos y servicios de software, mi enfoque principalmente está en la creación de la experiencia de usuario (UX) y en el diseño de interfaces (UI), partiendo de la máxima "crear experiencias centradas en las personas", con el objetivo de diseñar soluciones creativas, innovadoras y funcionales.

Cuento con una experiencia de 4 años, a través de los cuales he desarrollado formación corporativa, pedagógica usando У metodologías de aprendizaje constructivista y recursos didácticos.

Desde el 2020 desarrollo conferencias, talleres y mentorías para empresarios, emprendedores e en temas instituciones, de innovación, desarrollo de productos y metodologías ágiles aplicadas en distintos contextos.

Educación

2008 - 2014

Universidad Tecnológica de Pereira

Licenciada en comunicación e informática Educativa.

2002 - 2007

INEM Felipe Perez

Bachiller Técnico en Diseño y Administración de Páginas Web.

1996-2001

Básica Primaria

Institución Educativa Bosques de la Acuarela.

Diplomados

2014

Universidad Tecnológica de Pereira

Maestro virtual - Univirtual

2017

SmartBeemo

Mercadeo Digital

2018

Acopi- Sena

Inteligencia Competitiva y Vigilancia Tecnológica.

2020

IBM

Enterprise Design Thinking

2023

Coder House

Product Manager

Cursos

2020 - 2022

Platzi

Formación Especializada en T.I

2019

CIDT - Universidad Tecnológica de Pereira

Big Data y Análitica para la industria

2017

Apps.Co

Metodologías para el desarrollo de emprendimiento.

2016

Universidad Tecnológica de Pereira Marketing Digital y Redes Sociales

2014

Universidad Tecnológica de Pereira

Uso pedagógico de las TIC para la inclusión.

2012

Sena

Mejoramiento de procesos formativos

2012

Sena

Fortalecimiento de la tecnología en la educación.

Reconocimientos

2017

Startup Weekend Pereira

Proyecto ganador enfocado en analítica de datos- WiF ID

2016

Claro Comunicaciones

Mejore formadora por indicadores formativos y de operación.

Experiencia

Febrero 2024 - Julio 2024

Quinoa Labs y Universidad Católica de Pereira. Proyecto Fortalecimiento de las habiliad T.I en la industria

- Docente de los cursos de Metodologías ágiles y UX/UI.
- Desarrollo de la estructura temática de los cursos de Métodologías Ágiles, Scrum y UX/UI.
- Diseño de contenido, recursos y actividades para la enseñanza de los fundamentos, conceptos, principios y aplicaciones de las metodologías ágiles y la experiencia de usuario y el diseño de interfaces para el desarrollo de productos o servicios digitales.
- Acompañamiento a los estudiantes durante el proceso de desarrollo de un prototipo como trabajo final del curso

Octubre 2023 - Actualmente Educación Comfamiliar

- Docente del diplomado diseño multimedia, en el tema UX/UI
- Docente del Diplomado en Marketing
- Desarrollo de contenido y recursos para la enseñanza de los fundamentos, conceptos, principios y aplicaciones de la Experiencia de usuario y el diseño de interfaces para el desarrollo de productos o servicios digitales.
- Acompañamiento en la formulación de un producto final sea app o web como trabajo final del curso.

Agosto 2021 a Diciembre 2021

Experta temática en la Metodología del Design Thinking para el proyecto "Adecuación pedagógica e implementación de la estrategia de apropiación digital para la innovación educativa - EDUKLAB de computadores para educar".

- Inclusión de la metodología Design Thinking en la malla curricular del diplomado teórico-práctico.
- Diseño de actividades evaluativas para docentes en cada uno de los cursos del diplomado, de forma que se relacionen con cada uno de los momentos del Design Thinking.
- Creación de contenidos especializados en Design Thinking de acuerdo con los requerimientos del diplomado.
- Acompañamiento en la formulación de actividades de aprendizaje y creación de documentos de apoyo que hagan parte de estas.
- Capacitación a asesores de apropiación digital en los temas de Design Thinking desarrollados en el diplomado y calificaciones de actividades de aprendizaje.

Octubre 2022- Diciembre 2022

Ruta 4.0 TIC - Parquesoft Risaralda

- Desarrollo del Taller en Design Thinking para identificar insights clave que permitan desarrollar un servicio digital o mejorar sus funcionalidades, centrado en las necesidades del contexto y las personas para las que está pensada la solución.
- Mentorías personalizadas con los emprendedores para agregar más valor a sus ideas de negocio a través de las herramientas de Design Thinking generando un prototipo del MVP para el mercado.

2020 - 2024

Co- Founder y Desarrollo de producto en Pulsatrix S.A.S

- Planeación estratégica y modelo de negocio.
- Relacionamiento con clientes.
- Implementación de Design Thinking para el desarrollo de Software a la medida y SaaS.
- Desarrollo de producto UI/UX
- Creación de estrategias de Marketing y Grow centrados en las personas.

2017 - 2019

Co- Founder y Gestora de Marketing Digital en WiF ID

- Desarrollo, evaluación y testeo de servicio WiF ID
- Desarrollo de estrategia de marketing
- Análisis de datos recolectados y desarrollo de estrategias para la mejora de procesos de ventas, producto, servicio al cliente y canales de comunicación en los negocios.
- Gestión Comercial, Servicio al cliente y Fidelización.
- Desarrollo, ejecución y seguimiento de estrategias comerciales.
- Implementación de estrategias y metodologías para la mejora de producto.

2016 - 2017

Analista de Comunicaciones - Claro Comunicaciones BRM

- Acompañamiento, seguimiento y auditoría de los procesos realizados en las áreas Formación y Operación para la compañía CLARO Telecomunicaciones.
- Seguimiento al cumplimiento de procesos Formativos internos establecidos por la compañía para garantizar el cumplimiento de indicadores de servicio al cliente en los aliados.
- Acompañamiento y auditoría a los cronogramas de formación inicial, formación continuada y PDA establecidos para la mejoría de los procesos y cumplimiento de objetivos, evaluación y certificación de los colaboradores.
- Seguimiento a procesos de autogestión del conocimiento en los colaboradores mediante los canales de comunicación e información interna y oficial de la compañía.
- Diseño de material y contenido gráfico audiovisual para la visualización de propuestas, seguimientos y resultados de las distintas actividades realizadas en los aliados de CLARO Telecomunicaciones.

2015 -2016

Formador SAC - Atento Pereira

- Ejecución de procesos formativos para el desarrollo de habilidades blandas, aprendizaje de procesos corporativos, gestión comercial y manejo de aplicativos de la compañía CLARO Telecomunicaciones. – Formación Inicial del personal para el desempeño de sus funciones mediante metodologías de enseñanza tradicional y E-Learning.
- FeedBack y coaching personalizado al personal con oportunidades de mejora en el cumplimiento de sus indicadores de acuerdo con la matriz de calidad establecida para el préstamo óptimo del servicio al cliente.
- Creación y Diseño de material didáctico para la ejecución de los procesos formativos para formaciones tradicionales y E-learning
- Desarrollo, Ejecución y Seguimiento de PDA focalizado en las afectaciones evidenciadas por incumplimientos de estándares de calidad corporativos dentro del personal de servicio al cliente.

Docente - Instituto Pedagógico Hardvard

- Diseño e implementación de planes de estudio y Currículos transversales para las áreas asignadas mediante recursos TIC.
- Planeación y ejecución de metodologías y estrategias de enseñanza basadas en el dinamismo y el aprendizaje significativo en pro de mejorar los procesos de aprehensión del conocimiento en los estudiantes.
- Diseño y Creación de material didáctico para el desarrollo y evaluación de los conocimientos enseñados durante las clases.

2012

Formador - Computadores para Educar

- Alfabetización en TIC, Formación a estudiantes, padres de familia y comunidad en general acerca del uso de las TIC. Ofimática, Redes Sociales y uso general de internet.
- Diseño y Planeación de contenido y actividades para las distintas temáticas a enseñar.

Voluntariado

2023

Talleres Ideafactory para población vulnerable - CIDT UTP

• Desarrollo de talleres de ideación con Lego Serious Play en comunidades vulnerables de Pereira.

2023 - Actualmente

Mentora Impac HUB - Medellín

 Mentoría en temas de desarrollo de productos y experiencia de usuario

2021 - 2023

Mentora Cámara de Comercio de Pereira

Mentoría en temas de experiencia de usuario y marketing digital.

2021

Mentora Social Lab Colombia

 Mentoría y evaluación de iniciativas emprendedoras para la convocatoria Empresas +.

Referencias Personales

Cristian Londoño Carvajal

Estratega de Marca Tel: 313 6349359

Marisol Mejía Lasso

Magister en Educación Tel: 312 8529003